臺灣雲林地方法院刑事判決　　　　　　　 96年度易字第665號
公　訴　人　臺灣雲林地方法院檢察署檢察官
被　　　告　甲○○
上列被告因竊盜案件，經檢察官提起公訴（96年度偵字第5367號
），本院於準備程序進行中，因被告就被訴事實為有罪之陳述，
經告知簡式審判程序意旨，並聽取公訴人及被告意見後，本院裁
定依簡式審判程序審理，判決如下：
    主  文
甲○○竊盜，累犯，處有期徒刑拾月，扣案之鑰匙貳支均沒收之
；又攜帶兇器竊盜，累犯，處有期徒刑捌月。應執行有期徒刑壹
年肆月，扣案之鑰匙貳支均沒收之。
    事  實
一、甲○○前因竊盜案件，經本院於民國94年10月26日以94年度
    易字第367 號判處有期徒刑7 月，於同年11月25日確定；又
    因違反毒品危害防制條例案件，經本院於95年9 月7 日以95
    年度易字第357 號判處有期徒刑6 月，於同年9 月22日確定
    ，上開2 罪經接續執行，於96年4 月14日假釋出獄，於同年
    5 月3 日假釋期滿未經撤銷假釋，其未執行之刑，以已執行
    論。
二、甲○○竟仍不知警惕，於96年10月14日下午5 時許，行經雲
    林縣斗六市○○里○○路50-1號前路旁，見丙○○所有之車
    牌號碼K7-9008 號（NISSAN廠牌、引擎號碼為A32B09460 號
    ）自用小客車停放於該處，竟意圖為自己不法之所有，持其
    所有之鑰匙1 支而竊取之，得手後供己代步使用。
三、甲○○於竊得上開自用小客車後，於96年10月15日凌晨2 時
    許，駕駛該車行經彰化縣社頭鄉○○村○○路○ 段824 號前
    ，見乙○○所有之車牌號碼EW-6505 號自用小客車停放於該
    處，因恐駕駛贓車而遭警查獲，竟另行基於意圖為自己不法
    所有之犯意，持丙○○車上置放對人之生命、身體安全構成
    威脅，客觀上具危險性之螺絲起子1 支，拆卸乙○○所有之
    自用小客車前後車牌，而以此方式竊取車牌共2 面，得手後
    ，將之懸掛於丙○○所有之上開自用小客車上，並將原懸掛
    之K7-9008 號車牌2 面丟棄於雲林縣莿桐鄉溪美村某農藥廠
    旁水溝內。嗣於96年10月15日下午5 時10分許，甲○○駕駛
    前開竊得並已懸掛EW-6505 車牌之自用小客車，在雲林縣西
    螺鎮○○路185 巷18號「金櫻都遊藝場」前，為警查獲，始
    悉上情。
四、案經雲林縣警察局虎尾分局報告臺灣雲林地方法院檢察署檢
    察官偵查起訴。
    理  由
一、本案被告甲○○所犯係死刑、無期徒刑、最輕本刑為3 年以
    上有期徒刑以外之罪，其於準備程序就前揭被訴事實為有罪
    之陳述，經告知簡式審判程序之旨，並聽取其與公訴人之意
    見後，本院認無不得或不宜改依簡式審判程序進行之情，爰
    依刑事訴訟法第273 條之1 第1 項、第284 條之1 規定，裁
    定進行簡式審判程序。
二、上揭犯罪事實，迭據被告於警詢、偵查中及本院審理時，均
    坦承不諱；而車牌號碼K7-9008 號自用小客車及EW-6505 號
    車牌2 面，分別係丙○○、乙○○所有，並各於前揭時、地
    遭竊乙節，均據證人丙○○、乙○○於警詢中指訴明確，此
    外，復有鑰匙2 支扣案可佐及雲林縣警察局、彰化縣警察局
    車輛協尋電腦輸入單各1 紙、贓物認領保管單2 紙、照片2
    幀附於警卷可憑，足認被告前開自白與事實相符，可採為認
    定被告犯罪之證據。綜上所述，本案事證明確，被告竊盜犯
    行，均堪認定。
三、論罪科刑之理由：
  (一)按刑法第321 條第1 項第3 款之攜帶兇器竊盜罪，係以行為
    人攜帶兇器竊盜為其加重條件，此所謂兇器，其種類並無限
    制，凡客觀上足對人之生命、身體、安全構成威脅，具有危
    險性之兇器均屬之（最高法院79年臺上字第5253號判例參照
    ）。查未扣案之螺絲起子1 支，可用以拆卸汽車車牌，足認
    其質地堅硬，依社會一般觀念足以對人之生命、身體安全構
    成威脅，在客觀上顯然具有危險性，應屬兇器。
  (二)核被告就犯罪事實二部分之所為，係犯刑法第320 條第1 項
    之竊盜罪，核其就犯罪事實三部分之所為，係犯刑法第321
    條第1 項第3 款之攜帶兇器加重竊盜罪。被告上開2 次竊盜
    犯行，犯意各別，應分論併罰。
  (三)被告前因竊盜案件，經本院於94年10月26日以94年度易字第
    367 號判處有期徒刑7 月，於同年11月25日確定；又因違反
    毒品危害防制條例案件，經本院於95年9 月7 日以95年度易
    字第357 號判處有期徒刑6 月，於同年9 月22日確定，上開
    2 罪經接續執行，於96年4 月14日假釋出獄，於同年5 月3
    日假釋期滿未經撤銷假釋，其未執行之刑，以已執行論，有
    卷附之臺灣高等法院被告前案紀錄表1 份可憑，其於受有期
    徒刑執行完畢後，5 年以內故意再犯有期徒刑以上之本罪，
    為累犯，依刑法第47條第1 項規定，加重其刑。
  (四)本院審酌被告現值33歲之壯年，竟竊取他人財物，無視法紀
    ，尊重他人財產權觀念薄弱，亦影響社會良善治安，惟念其
    犯後坦承犯行，尚能知錯，所竊得之物，均已由被害人領回
    等一切情狀，各量處如主文所示之刑，並定其應執行之刑。
四、沒收部分：
  (一)扣案之鑰匙2 支，係被告所有，供竊取丙○○上開自用小客
    車所用之物，業據被告供承在卷，依刑法第38條第1 項第2
    款規定，併予宣告沒收之。
  (二)未扣案之螺絲起子1 支，雖係供被告竊取車牌所用之物，惟
    被告辯稱係在丙○○上開自用小客車內拿取而非其所有，復
    未扣案，爰不併為沒收之諭知，附此敘明。
據上論斷，依應刑事訴訟法第273 條之1 第1 項、第299 條第1
項前段，刑法第320 條第1 項、第321 條第1 項第3 款、第47條
第1 項、第51條第5 款、第38條第1 項第2 款，刑法施行法第1
條之1 第1 項、第2 項前段，判決如主文。
本案經檢察官丁○○到庭執行職務。
中　　華　　民　　國　　96　　年　　12　　月　　12　　日
                  刑事第四庭  法　官  曾鴻文
以上正本證明與原本無異。
如不服本判決，應於判決收受後10日內，向本院提出上訴狀（須
附繕本）。
                              書記官  顏錦清
中　　華　　民　　國　　96　　年　　12　　月　　12　　日
附錄本判決論罪科刑法條全文：
刑法施行法第1 條之1、刑法第320條第1項：
意圖為自己或第三人不法之所有，而竊取他人之動產者，為竊盜
罪，處5 年以下有期徒刑、拘役或新臺幣15,000 元以下罰金。
刑法第321條第1項：
犯竊盜罪而有左列情形之一者，處6 月以上、5 年以下有期徒刑
：
一  於夜間侵入住宅或有人居住之建築物、船艦或隱匿其內而犯
    之者。
二  毀越門扇、牆垣或其他安全設備而犯之者。
三  攜帶兇器而犯之者。
四  結夥三人以上而犯之者。
五  乘火災、水災或其他災害之際而犯之者。
六  在車站或埠頭而犯之者。
